【裁判字號】    99,抗,80
【裁判日期】    990705
【裁判案由】    本票裁定
【裁判全文】
臺灣士林地方法院民事裁定                99年度抗字第80號
抗  告  人  乙○○
相  對  人  台新國際商業銀行股份有限公司
法定代理人  甲○○
抗告人因與相對人間本票裁定事件，對於中華民國99年5 月4日
本院簡易庭99年度票字第1884號裁定提起抗告，本院裁定如下：
    主  文
抗告駁回。
抗告程序費用新臺幣壹仟元由抗告人負擔。
    理  由
一、按執票人向本票發票人行使追索權時，得聲請法院裁定後強
    制執行。票據法第123 條定有明文。又本票執票人依上開法
    條之規定，聲請法院裁定許可對發票人強制執行，係屬非訟
    事件程序，法院僅就形式上審查得否准許強制執行，此項裁
    定並無確定實體上法律關係存否之效力，如發票人就票據債
    務之存否有爭執時，應由發票人提起確認之訴，以資解決，
    最高法院56年台抗字第714 號、57年台抗字第76號著有判例
    。
二、本件相對人主張：伊執有抗告人為發票人，如原裁定所示之
    本票（下稱系爭本票）一紙，並免除作成拒絕證書，詎屆期
    提示未獲付款，依票據法第123 條之規定聲請裁定許可強制
    執行等情，已據提出本票一紙為證，原裁定予以准許，即無
    不合。抗告意旨略以：抗告人前向相對人借款，惟民國95年
    間雙方成立無擔保債務協商後，抗告人均按期繳納，嗣因抗
    告人經濟拮据，雙方變更債務協商條件，抗告人也有陸續清
    償，借貸金額已降至新臺幣69萬1,000 元，相對人請求金額
    不實等語。惟查，依中華民國銀行公會會員辦理消費金融案
    件無擔保債務協商機制之內容，債務人雖得與債權銀行集體
    洽商還款方案，惟債權銀行於債務人申請協商後，僅係暫停
    催收行為，就債權銀行所行之保全程序或已進行之法律訴訟
    程序，並無影響，故抗告人所稱即使屬實，亦不影響相對人
    向法院聲請本票裁定以取得執行名義之行為。況債務協商成
    立而就債權債務關係另為約定，或相對人是否違反協商機制
    規定為催收行為，以及實際積欠之金額若干，均屬實體上之
    爭執，應由抗告人另行提起訴訟，以資解決，要非屬本件非
    訟程序所得加以審究，故仍應為許可強制執行之裁定。從而
    ，抗告人指摘原裁定不當，聲明廢棄，為無理由，應予駁回
    。
三、據上論結，本件抗告為無理由，依非訟事件法第46條、第21
    條第2 項、第24條第1 項，民事訴訟法第495 條之1 第1 項
    、第449 條第1 項、第78條，裁定如主文。
中    華    民    國    99    年    7     月    5     日
                  民事第二庭  審判長法  官  方彬彬
                                    法  官  劉逸成
                                    法  官  藍雅清
以上正本證明與原本無異。
本件裁定不得再抗告。
中    華    民    國    99    年    7     月    13    日
                                    書記官  蘇意絜

司法院資訊處製作；財團法人民間司法改革基金會備份。
